臺灣屏東地方法院刑事判決　　　　　　　　　　　　　九十一年度訴字第一四三號
　　公　訴　人　臺灣屏東地方法院檢察署檢察官
　　被　　　告　甲○○
右列被告因違反藥事法案件，經檢察官聲請簡易判決處刑（九十年度偵字第四九００
號），本院屏東簡易庭認為不宜適用簡易程序，移由本院刑事庭改依通常程序審理判
決如左：
     主  文
甲○○連續明知為禁藥而販賣，處有期徒刑陸月，如易科罰金，以參佰元折算壹日，
緩刑貳年。
扣案如附表所示之物均沒收。
    事  實
一、甲○○明知藥品「泰國減肥藥」、「清瘦佳人」等均未標示出廠證明、藥品成分
    ，亦無衛生主管機關核淮輸入之文號，顯均係禁藥或偽藥，竟基於概括犯意，自
    民國九十年一月間某日起，在屏東市○○路夜市向某不詳姓名年藉之成年女子購
    入前揭藥品後，在屏東市○○里○○路四巷十四之十號住處連續以郵寄之方式販
    賣上述藥品予不特定之顧客，於同年七月月二十五日下午五時五十分許，為警在
    上址查獲，並扣得泰國減肥藥二大包（內有二十八小包）、未拆封郵寄包裹三包
    （內有泰國減肥藥一大包、清瘦佳人四盒）、清瘦佳人十盒、GEAK4白色膠囊二
    十二粒、NK黃色藥錠二十五粒、帳冊一本、瘦身使用說明單六張、已填寫郵寄名
    住址紙袋六個、紙袋信封三十四個（小的三十個、大的四個）及郵政國內匯款單
    一疊。
二、案經屏東縣警察局屏東分局報請台灣屏東地方法院檢察署檢察官聲請簡易判決處
    刑，本院屏東簡易庭認為不宜適用簡易程序，移由本院刑事庭改依通常程序審理
    。
    理  由
一、右開事實，業據被告甲○○於警偵訊中及本院審理時均坦承不諱，並有扣案之泰
    國減肥藥二大包（內有二十八小包）、未拆封郵寄包裹三包（內有泰國減肥藥一
    大包、清瘦佳人四盒）、清瘦佳人十盒、帳冊一本、瘦身使用說明單六張、已填
    寫郵寄名住址紙袋六個、紙袋信封三十四個（小的三十個、大的四個）及郵政國
    內匯款單一疊可資佐證。又本件查扣之藥物經屏東縣衛生局送請行政院衛生署藥
    物食品檢驗局檢驗結果認(一)泰國減肥藥綻編號1-1、1-2、1-3、1-4、1-5分別檢
    出Chlorpheniramine抗組織胺類藥物、bisacody1瀉劑、phenylpropanolamine自
    主神經用藥、propanolol強心劑、hydrochorothiazide利尿劑等成分。(二)清瘦佳
    人紅色包裝編號2-6、2-7、2-8、2-9、2-10、3-6、3-7、3-8、3-9分別檢出
    bisacody1瀉劑、Chlorpheniramine抗組織胺類藥物、phenylpropanolamine自主
    神經用藥、propanolol強心劑、hydrochorothiazide利尿劑、diazepam鎮痙劑等
    成分。(三)清瘦佳人黃色包裝編號2-11、2-12、2-13、2-14、2-15、2-16分別檢出
    bisacody1瀉劑、Chlorpheniramine抗組織胺類藥物、phenylpropanolamine自主
    神經用藥、propanolol強心劑、hydrochorothiazide利尿劑等成分。其中phenyl
    propanolamine自主神經用藥，係公告禁藥外，其餘如無法提供合法之來源，在
    國內仿冒製造者應屬藥事法第二十條第一項之偽藥，在國外製造未經核准擅自輸
    入者應列為藥事法第二十二條之禁藥，亦有屏東縣衛生局九十年十一月十六日九
    十屏衛四字第一九五三五號、九十一年五月十日屏衛四字第０九一０００七五四
    一號函二紙及有行政院衛生署藥物食品檢驗局九十年九月十一日藥檢壹字第九０
    一二九一三號函附檢驗成績單附卷可稽。
二、按未經核准，擅自製造之藥品為偽藥；經中央衛生主管機關明令公告禁止製造之
    毒害藥品及未經核准擅自輸入之藥品為禁藥，藥事法第二十條第一款及第二十二
    條第一、二款分別定有明文；據本件被告係在屏東市○○路向不詳姓名之女子購
    買，並無其他事證足認上開藥品係自國外製造後擅自輸入，是除前揭phenylpro-
    panolamine自主神經用藥係禁藥外，其餘均為偽藥。綜上所述，本件事證已臻明
    確，被告犯行洵堪認定，應依法論科。
三、核被告甲○○所為，係犯藥事法第八十三條第一項明知禁藥及偽藥而販賣罪。又
    被告所為明知偽藥、禁藥而販賣之數行為，時間緊接，反覆為之，所犯基本犯罪
    構成要件相同，顯係出於概括犯意，為連續犯，應依刑法第五十六條之規定論以
    情節較重之明知禁藥而販賣一罪。爰審酌被告素行、品行、犯罪動機、手段、所
    生危害及其犯後態度等一切情狀，量處如主文所示之刑。又被告前未曾受有期徒
    刑以上刑之宣告，因一時失慮，偶罹刑典，事後已坦承犯行，深具悔意，經此刑
    之宣告後，應知警惕而無再犯之虞，本院因認暫不執行其刑為當，予以宣告緩刑
    ，用啟自新。扣案之泰國減肥藥二大包（內有二十八小包）、未拆封郵寄包裹三
    包（內有泰國減肥藥一大包、清瘦佳人四盒）、清瘦佳人十盒、帳冊一本、瘦身
    使用說明單六張、已填寫郵寄名住址紙袋六個、紙袋信封三十四個（小的三十個
    、大的四個）及郵政國內匯款單一疊，係被告所有供預備犯罪之用，業據被告供
    明在卷，併依刑法第三十八條第一項第二款宣告沒收。另扣案之GEAK4白色膠囊
    二十二粒、NK黃色藥錠二十五粒，雖為被告所有，但其數量不多且無積極事證足
    認係供被告販賣之用，自無庸為沒收之諭知，併此指明。
據上論斷，應刑事訴訟法第四百五十二條、第二百九十九條第一項前段，藥事法第八
十三條第一項、刑法第十一條前段、第五十六條、第七十四條第一款、第三十八條第
一項第二款，判決如主文。
中      華      民      國      九十一      年      六    月    二十    日
                                      臺灣屏東地方法院刑事第一庭
                                          法  官   羅森德
右正本證明與原本無異。
如不服本判決應於收受本判決後送達後十日內向本院提出上訴書狀，其未敘述上訴理
由者，並得於提起上訴後十日內向本院補提理由書狀（均須按他造當事人之人數附繕
本 ）「切勿逕送上級法院」
                                          書記官   劉音利
中      華      民      國      九十一年      六    月    二十    日
附錄論罪法條：
藥事法第八十三條第一項：
明知為偽藥或禁藥，而販賣、供應、調劑、運送、寄藏、牙保、轉讓或意圖販賣而陳
列者，處五年以下有期徒刑，得併科新臺幣十萬元以下罰金。
附表
編號   物品名稱             數量          備  註
一、 泰國減肥藥             三大包       （內有二十八小包）
二、 清瘦佳人               十四盒
三、 帳冊                   一本
四、 瘦身使用說明單         六張
五、 已填寫郵寄名住址紙袋   九個         （含未拆封的郵寄紙袋三個）
六、 紙袋信封               三十四個     （小的三十個、大的四個）
七、 郵政國內匯款單         一疊
